Config:
  hfst:
    Gen: ../../../src/generator-gt-norm.hfst
    Morph: ../../../src/analyser-gt-norm.hfst
  xerox:
    Gen: ../../../src/generator-gt-norm.xfst
    Morph: ../../../src/analyser-gt-norm.xfst
    App: lookup

Tests:

  Verb - sg̲áw - ENGLISH : # CLASS_AW_STEM_2

     sg̲áw+V+INTERR+PAST: sg̲áawaa
     sg̲áw+V+INDIR+PAST: sg̲áawaan
     sg̲áw+V+REL+EVID: sg̲áawaas
     sg̲áw+V+PAST+NONFACT: sg̲áawaa.ang
     sg̲áw+V+CERT+PRES: sg̲áaw'ahlanggang
     sg̲áw+V+CERT+PAST: sg̲áaw'ahlanggan
     sg̲áw+V+CERT+PAST+HAB: sg̲áaw'ahlanggiinii
     sg̲áw+V+CERT+REL: sg̲áaw'ahlans
     sg̲áw+V+INTS+PAST: sg̲áawaa'ahlang
     sg̲áw+V+CONT: sg̲áawaa'ahlanggaa
     sg̲áw+V+CTFACT+PRES: sg̲áawaa'ahlanggang
     sg̲áw+V+RFLX: sg̲áaw'ahl

